臺灣高等法院刑事裁定
109年度抗字第2133號
抗  告  人  
即  受刑人  孫敏祐



上列抗告人即受刑人因聲請定其應執行刑案件，不服臺灣桃園地
方法院中華民國109年9月26日裁定(109年度聲字第3845號)，提
起抗告，本院裁定如下：
    主  文
抗告駁回。                                              
    理  由
一、原裁定略以：抗告人即受刑人孫敏祐（下稱抗告人）因過失
    傷害(2罪)、毀損等案件，先後經判決確定如其附表(下稱附
    表)所載，且附表編號2、3所示之罪係在附表編號1裁判確定
    前犯之，而受刑人所犯如附表編號1至3所處之拘役刑均得易
    科罰金，經檢察官聲請合併定其應執行刑，經原審審核認其
    聲請為正當，定其應執行之刑拘役70日等語。
二、按裁判確定前犯數罪者，併合處罰之；又數罪併罰有二裁判
    以上，宣告多數拘役者，比照前款(即於各刑中之最長期以
    上，各刑合併之刑期以下，定其刑期)，但不得逾120日，觀
    諸刑法第50條第1項前段、第53條及第51條第6款規定甚明。
    再者，執行刑之量定，係屬法院自由裁量之職權，倘所酌定
    之刑，並未違背刑法第51條各款所定的方法或範圍（即法律
    的外部性界限），亦無明顯違背公平、比例原則或整體法律
    秩序的理念（即法律的內部性界限）者，即不得任意指為違
    法或不當。
三、經查：本件抗告人因犯如附表編號1至3所示之罪，經法院分
    別判處如附表編號1至3所示之刑，且均確定在案，且附表編
    號1、2所示之罪經定應執行刑為拘役60日，有各該裁判書、
    本院被告前案紀錄表可查，茲檢察官聲請定其應執行之刑，
    原審審核認其聲請為正當，爰依各罪所宣告之拘役刑為基礎
    ，於各刑中之最長期以上（拘役40日），各刑合併之刑期以
    下（拘役90日），裁定應執行刑拘役70日，並未逾越刑法第
    51條第6款所定之外部性界限，亦未較重於附表編號1至2所
    示之罪所定執行刑（拘役60日）加計附表編號3（拘役20日
    ）之刑度總合（80日）。本院斟酌受刑人所犯各罪（過失傷
    害、2罪，毀損罪）之不法及罪責程度，其犯罪之違反義務
    的程度、情節、態樣及手段有部分相仿，責任非難之程度等
    情，認原裁定所裁量之執行刑，與抗告人之人格特性、犯罪
    情節、態樣及行為次數等情狀之整體評價，尚稱妥適，並未
    逾越法律之外部性界限及不利益變更禁止原則，亦無違反公
    平、比例及罪刑相當原則等法律內部性界限之情形，核屬法
    院裁量職權之適法行使，核無不合，應予維持。
四、又附表編號1至3所示各罪均經判決確定，有各該判決書及本
    院被告前案紀錄表在卷可查，抗告意旨徒然以未住戶籍地，
    沒有收到法院傳票云云，尚難遽行推定其送達為不合法。至
    於執行刑是否准許聲請易服勞役事，乃檢察官執行刑罰之職
    權行使，尚非法院可置喙。綜上，抗告意旨徒以前開情詞，
    指摘原裁定所定執行刑裁量不當，自無足採，本件抗告為無
    理由，應予駁回。
據上論斷，應依刑事訴訟法第412條，裁定如主文。
中　　華　　民　　國　　109 　年　　12　　月　　31　　日
    　            刑事第二十一庭審判長法　官　許宗和
　                                    法　官　黃玉婷
　                                    法　官　黃惠敏
以上正本證明與原本無異。
不得抗告。
                                      書記官　吳錫欽
中　　華　　民　　國　　109 　年　　12　　月　　31　　日